18-11-1984



Nueva York, NY, EEUU iaguilarmartin@outlook.com

(201) 748-9242

https://iaguilarmartin.com/

Iván Aguilar Martín

Senior Full-Stack Engineer

Entusiasta de las últimas tecnologías con más de trece años de experiencia construyendo soluciones web y móviles. Unos amplios conocimientos de programación y una alta capacidad de aprendizaje contribuyen positivamente a satisfacer las expectativas de los usuarios. Especialista en la resolución de problemas complejos y en reducir los tiempos de desarrollo. Apasionado de las buenas practicas en la programación y mentalidad de líder con habilidad para gestionar y enseñar a otros desarrolladores.

EXPERIENCIA

SENIOR SOFTWARE ENGINEER

Casebook PBC 2019-2020

Primer Front-End developer de la nueva plataforma de Casebook para la gestión de servicios sociales. Encargado de diseñar y desarrollar por completo toda la arquitectura de la parte Web y GraphQL de la plataforma. Lead developer responsable de supervisar el trabajo del resto de desarrolladores Front-End y de proporcionarles las herramientas necesarias para maximizar la productividad de la empresa. Siempre en comunicación directa con el CTO de la empresa, he ayudado a la implantación de buenas practicas de desarrollo en la empresa, a la creación de una estrategia de testing y la contratación de otros developers entre otras cosas. El stack tecnológico con el que he trabajado en Casebook PBC es: React, Typescript, NodeJS, ExpressJS, GraphQL, Webpack, Jest y Cypress.

DESARROLLADOR FRONT-END PRINCIPAL

Spotahome 2018-2019

Rediseño completo del panel de propietarios de Spotahome. Creamos desde cero una nueva versión de la aplicación usando las más modernas tecnologías en el desarrollo web como React 16.7, Storybooks, Emotion para CSS-in-JS o GraphQL para las peticiones de datos. El servidor de GraphQL fue construido sobre un back-end de NodeJS + Express que agrupaba información de diferentes fuentes de datos. Todo finalizado en menos de 3 meses con un resultado increíble que impresionó a la compañía.

DESARROLLADOR BACK-END PRINCIPAL

Diario de pedidos - freelance 2018-2020

Diseño y desarrollo de un API REST surgiendo los principios DDD y utilizando una arquitectura hexagonal. El API fue creada con NodeJS + Express usando el lenguaje TypeScript para conseguir el perfecto equilibrio entre la programación orientada a objetos y funcional. Los datos de la aplicación se almacenan en un cluster de MongoDB. El API se encuentra publicada en AWS usando el servicio elástico de contenedores de Amazon (ECS). Este servicio es consumido por una aplicación iOS publicada en la App Store también construida por mi utilizando React Native.

DESARROLLADOR FRONT-END

Dreyhub - Spotahome 2018

Desarrollo de nuevas funcionalidades para una solución web de gestión de propiedades. Permitía a los propietarios crear nuevos alquileres, actualizar las ocupaciones de cada habitación, adjuntar documentos v cobrar el alguiler a los inquilinos a través de Stripe. El framework JavaScript utilizado para construir este sitio fue Angular 6 y la información llegaba a la aplicación gracias a un API REST desarrollado por otros miembros del equipo. Como los propietarios comenzaron a demandar una mejor experiencia en dispositivos móviles creamos una aplicación híbrida usando React Native.

DESARROLLADOR FULL-STACK PRINCIPAL

Minsait 2017-2018

DESARROLLADOR FRONT-END PRINCIPAL

Canal Isabel II - freelance 2016

DESARROLLADOR ANDROID

Eptisa TI 2015

Construcción de una solución web para gestionar todas las operaciones relacionadas con los depósitos de GLP de Naturgas como descargas, consumos, fallos... Las tecnologías usadas para desarrollar esta aplicación fueron AngularJS + Bootstrap para la parte front y NodeJS + Express + MySQL para el backend. Con el fin de conseguir el mejor rendimiento y una excelente experiencia de usuario en movilidad se creo una aplicación nativa Android que embebía esta solución dentro de un WebView. Esto nos permitió cachear las peticiones al servidor, almacenar información en local hasta que la conexión de red fuera estable y también capturar fotos del estado de los depósitos durante las tareas de mantenimiento.

Diseño y desarrollo de un visor Web usando AngularJS para la visualización de mapas cartográficos. Visor utilizado a diario por más de doscientos usuarios. Una aplicación web que puede ser consumida desde todo tipo de dispositivos gracias al uso del framework Bootstrap y de algunas de las capacidades de HTML5 como la geolocalización o el almacenamiento local. Proyecto vendido por más de ochenta mil euros y con una satisfacción total por parte del cliente.

Análisis y desarrollo de una aplicación Android nativa y critica para el usuario ya que se encarga de la obtención de las lecturas de los contadores de agua. La aplicación guiaba a los operarios a través de su ruta de lectura registrando en todo momento su localización y sincronizando la información recolectada con el servidor tanto en tiempo real como bajo demanda.

EDUCACION

Universidad de Deusto Bilbao, España

KeepCoding Madrid, España INGENIERO EN INFORMATICA

2002-2007

STARTUP ENGINEERING MASTER BOOTCAMP

2016-2017

CERTIFICACIONES

Google, EE. UU. 2018

Microsoft, España 2013

Microsoft, España 2011

Google Developers: Mobile Web Specialist

Microsoft Specialist: Programming in HTML5 with JavaScript and CSS3 (70-480)

Microsoft Certified Technology Specialist: .NET Framework 4, Web Applications (70-515)

CONOCIMIENTOS

JS / HTML5 / CSS3	• • • • •	GRAPHQL	• • • • •
REACT	• • • •	MONGODB	• • • • •
ANGULAR	• • • • •	ANDROID	• • • • •
NODEJS	• • • •	IOS	• • • • •

IDIOMAS

Si estas interesado en saber más sobre mí, mis proyectos y las empresas con las que he trabajado, estaría encantado de que echaras vistazo a mi página web personal: http://iaguilarmartin.com	un